【裁判字號】    98,審訴,258
【裁判日期】    980424
【裁判案由】    違反毒品危害防制條例
【裁判全文】
臺灣新竹地方法院刑事判決             98年度審訴字第258號
公  訴  人  臺灣新竹地方法院檢察署檢察官
被      告  甲○○
                    （另案現在臺灣新竹監獄新竹分監執行中
上列被告因違反毒品危害防制條例案件，經檢察官提起公訴（98
年度毒偵字第338 號）後，經被告於本院準備程序中，就被訴事
實為有罪之陳述，經告知被告簡式審判程序之旨，並聽取檢察官
、被告之意見後，經本院合議庭裁定由受命法官進行簡式審判程
序，本院判決如下：
    主    文
甲○○施用第一級毒品，累犯，處有期徒刑拾月。
    犯罪事實
一、甲○○前於民國93年間，因施用毒品案件，經本院於93年3
    月19日以93年度毒聲字第80號裁定移送觀察、勒戒後，認無
    繼續施用毒品之傾向，於同年5 月25日執行完畢釋放出所，
    並由臺灣新竹地方法院檢察署檢察官以92年度毒偵字第1169
    號、93年度毒偵字第41號為不起訴處分確定。復於93年間，
    因施用第一級、第二級毒品案件，經本院於94年3 月30日以
    94年度訴字第150 號判決，分別判處有期徒刑6 月及4 月，
    並定應執行有期徒刑9 月，判決確定後於94年11月7 日易科
    罰金執行完畢；又於97年間，因寄藏子彈及施用第二級毒品
    案件，經本院於97年6 月16日以97年度竹簡字第620 號判決
    分別判處有期徒刑3 月、4 月，經定應執行有期徒刑6 月，
    於97年9 月25日易科罰金執行完畢。
二、詎甲○○仍不知悔改，復基於施用第一級毒品海洛因及第二
    級毒品甲基安非他命之犯意，於97年12月20日晚間某不詳時
    間，在新竹市○○街某不詳地址之友人家中，以將第一級毒
    品海洛因及第二級毒品甲基安非他命摻在一起以玻璃球燒烤
    後吸食煙霧之施用方式，施用第一級毒品海洛因、第二級毒
    品安非他命毒品。嗣於97年12月21日19時50分許，為警徵其
    同意採尿後，送驗結果呈嗎啡（海洛因人體代謝物）、甲基
    安非他命陽性反應，始知上情。
三、案經新竹縣政府警察局竹北分局報告臺灣新竹地方法院檢察
    署檢察官偵查起訴。
      理  由
一、本件被告甲○○所犯施用第一級毒品、第二級毒品之罪，均
    非死刑、無期徒刑、最輕本刑為3年以上有期徒刑之罪，或
    高等法院管轄第一審案件，被告甲○○於本院準備程序進行
    中，就被訴事實為有罪之陳述，經本院合議庭認合於刑事訴
    訟法第273 條之1 第1 項之規定，裁定進行簡式審判程序，
    合先敘明。
二、認定犯罪事實所憑之證據及理由：
（一）被告甲○○於本院準備程序、簡式審判程序訊問時，對於
      在上開時間、以上述方式非法施用第一級毒品海洛因、第
      二級毒品安非他命之事實，均坦白承認。
（二）新竹縣政府警察局竹北分局毒品犯罪嫌疑人尿液採驗作業
      管制紀錄1 紙、詮昕科技股份有限公司98年1 月6 日濫用
      藥物尿液檢驗報告1 紙（見偵查卷第7 、8 頁）：對於被
      告甲○○於97年12月21日晚間7 時50分以後，在警局所親
      採封緘之尿液（尿液編號：北97546 號），經送詮昕科技
      股份有限公司以氣相層析質譜儀分析法檢驗後，呈甲基安
      非他命、嗎啡陽性反應，其濃度分別為888ng/ml、3272ng
      /ml ，各逾閾值濃度（甲基安非他命為500ng/ml，嗎啡為
      300n g/ml）1倍、10倍有餘，是被告甲○○於97年12月20
      日晚間某不詳時間，應有施用第二級毒品甲基安非他命及
      第一級毒品海洛因之犯行，是核與被告甲○○於本院準備
      、簡式審判程序所為之供述大致相符，亦即證明被告甲○
      ○於犯罪事實欄所載時地為警查獲後所採集之尿液經送檢
      驗結果，確分別呈甲基安非他命、嗎啡（海洛因人體代謝
      物）陽性反應之事實。
（三）被告甲○○供稱其係以將第一級毒品海洛因與第二級毒品
      甲基安非他命摻在一起施用之方式，同時施用第一級毒品
      海洛因與第二級毒品甲基安非他命等語。按「海洛因與安
      非他命等毒品通常均可以口服、鼻吸、注射或抽吸方式施
      用，如以錫箔紙或玻璃球燒烤產生煙霧藉口吸入之施用方
      式，俗稱『追龍』，另亦可加入美娜水後以針筒注射方式
      施用，視不同施用者之用毒習性，前述二者亦可混合使用
      」；又「毒品之施用並無一定方式，端視施用者之喜好而
      定。甲基安非他命之施用方法除注射外，另有燒煙吸食及
      吞服等。另依本局鑑驗毒品證物之經驗，曾發現海洛因與
      甲基安非他命摻雜之案例，由此研判確有可能將前述兩種
      毒品合併施用之可能」此有法務部調查局92年7 月9 日調
      科壹字第09200203820 號、93年9 月調科壹字第09300366
      9 70號函各1 份可參，是被告甲○○所稱同時施用第一、
      二級毒品並非不可採信。
（四）被告甲○○有前述所載觀察勒戒執行完畢釋放之執行紀錄
      ，有刑案資料查註紀錄表、臺灣高等法院被告前案紀錄表
      等件在卷可參，被告甲○○本件係在觀察勒戒執行完畢釋
      放後5 年內再犯施用毒品罪，所為應依法論罪科刑。
三、論罪科刑之理由：
（一）核被告甲○○所為，係犯毒品危害防制條例第10條第1 項
      之施用第一級毒品罪及同條例第10條第2 項之施用第二級
      毒品罪。其持有第一級毒品海洛因與第二級毒品甲基安非
      他命之低度行為，應分別為其施用之高度行為所吸收，均
      不另論罪。
（二）被告甲○○係以將第一級毒品海洛因與第二級毒品甲基安
      非他命摻在一起施用之方式，同時施用第一級毒品海洛因
      與第二級毒品甲基安非他命，業已認定如前述，被告甲○
      ○所犯上開施用第二級毒品罪、施用第一級毒品罪2 罪間
      ，顯係一行為觸犯數罪名，屬想像競合犯，應從較重之施
      用第一級毒品罪處斷，公訴人認被告所犯上開2 罪，應予
      分論併罰，容有未洽。
（三）被告甲○○有事實欄所示之前科，有上開臺灣高等法院被
      告前案紀錄表足參，其於受徒刑執行完畢後5 年內，故意
      再犯本件有期徒刑以上之罪，為累犯，應依刑法第47條第
      1 項之規定加重其刑。
（四）爰審酌被告甲○○前已經觀察勒戒，竟仍無法戒除毒癮，
      顯然自制力薄弱，無視毒品對其個人身心及社會之負面影
      響，仍繼續施用毒品，顯然不知悔改，惟念其所為係戕害
      自身身心健康，犯罪手段、情節及所生危害均尚非重大，
      參以其事後坦承犯行等一切情狀，量處如主文所示之刑，
      以資懲儆。
四、適用法律：
（一）刑事訴訟法第273條之1第1項、第299條第1項前段。
（二）毒品危害防制條例第10條第1 項、第2 項。
（三）刑法第11條前段、第55條、第47條第1項。
本案經檢察官王唯怡到庭執行職務。
中    華    民    國    98    年    4     月    24    日
                  刑事第九庭法  官    劉兆菊
以上正本證明與原本無異。
如不服本判決應於收受本判決後10日內向本院提出上訴書狀，上
訴書狀應敘述具體理由。上訴書狀未敘述上訴理由者，應於上訴
期間屆滿後20日內補提理由書狀於本院 (均須按他造當事人之人
數附繕本 )「切勿逕送上級法院」。
中    華    民    國    98    年    4     月    24    日
                            書記官    林兆嘉
附錄本案論罪科刑法條：
毒品危害防制條例第10條：
施用第一級毒品者，處六月以上五年以下有期徒刑。
施用第二級毒品者，處三年以下有期徒刑。


司法院資訊處製作；財團法人民間司法改革基金會備份。
